【裁判字號】    97,交簡上,269
【裁判日期】    971127
【裁判案由】    公共危險
【裁判全文】
臺灣高雄地方法院刑事判決           97年度交簡上字第269號
上  訴  人  臺灣高雄地方法院檢察署檢察官
被      告  甲○○
                    （現於臺灣高雄第二監獄執行中）
上列上訴人因公共危險案件，不服本院交通法庭中華民國97年9
月25日97年審交簡字3125號第一審簡易判決（聲請簡易判決處刑
案號：臺灣高雄地方法院檢察署97年度偵字第23737 號），提起
上訴，本院管轄之第二審合議庭判決如下：
    主  文
原判決撤銷。
甲○○犯不能安全駕駛動力交通工具罪，累犯，處罰金新臺幣捌
萬伍仟元，如易服勞役，以新臺幣壹仟元折算壹日。
    事  實
一、甲○○前因違反家庭暴力防治法案件，經本院以91年度易字
    第2510號判決判處有期徒刑7 月，緩刑5 年確定；又因殺人
    未遂案件，經本院以91年度訴字第2163號判決判處有期徒刑
    6 月確定，於民國92年5 月15日入監執行，於92年6 月4 日
    執行完畢出監；又上開緩刑經撤銷後，於92年11月13日入監
    執行，甫於93年5 月27日執行完畢。仍不知悔改，明知服用
    酒類後，反應力及注意力均會降低，無法安全駕駛動力交通
    工具，仍於97年8 月15日凌晨2 時許，於高雄市三民區○○
    ○路三鳳宮廟前廣場飲用約6 、7 杯米酒及3 瓶保力達B 後
    ，於同日中午12時50分許，騎乘其舅舅林高彬所有車牌號碼
    XRY-052 號重型機車，行經高雄市○○○路267 號前，因行
    車不穩，蛇行及車身搖擺不定，駕駛操控力欠佳，已無法安
    全駕駛，而為警攔檢時查獲，並測得其呼氣酒精濃度為每公
    升達1.03毫克而查獲。
二、案經高雄市政府警察局三民一分局報告臺灣高雄地方法院檢
    察署檢察官偵查後聲請簡易判決處刑。
    理  由
一、按被告以外之人（包括證人、鑑定人、告訴人、被害人及共
    同被告等）於審判外之陳述雖不符刑事訴訟法第159 條之1
    至第159 條之4 等規定，而經當事人於審判程序同意作為證
    據，法院審酌該言詞陳述或書面陳述作成時之情況，認為適
    當者，亦得為證據；當事人、代理人或辯護人於法院調查證
    據時，知有刑事訴訟法第159 條第1 項不得為證據之情形，
    而未於言詞辯論終結前聲明異議者，視為有前項之同意，同
    法第159 條之5 定有明文。立法意旨在於傳聞證據未經當事
    人之反對詰問予以核實，原則上先予排除。惟若當事人已放
    棄反對詰問權，於審判程序中表明同意該等傳聞證據可作為
    證據；或於言詞辯論終結前未聲明異議，基於尊重當事人對
    傳聞證據之處分權，及證據資料愈豐富，愈有助於真實發見
    之理念，且強化言詞辯論主義，使訴訟程序得以順暢進行，
    上開傳聞證據亦均具有證據能力。本判決所援引之下列證據
    ，其中屬傳聞證據部分，業經本院當庭予以提示並告以要旨
    ，且各經檢察官及被告表示意見，當事人均知乃傳聞證據，
    且均表示無意見，同意列為本案證據，本院審酌該等證據作
    成之情況，認並無不可信情形，採為證據應為適當，自得為
    證據，合先敘明。
二、上揭事實，業據被告於警、偵訊及本院審理時坦承不諱，並
    有高雄市政府警察局三民一分局長明派出所依據刑法第185
    條-3案件觀察測試紀錄表、酒精濃度測試表、高雄市政府警
    察局舉發違反道路交通管理事件通知單各1 紙在卷可稽（見
    警卷第16至18頁），足認被告自白與事實相符，本件事證明
    確，其犯行堪予認定。
三、核被告所為，係犯修正前刑法第185 條之3 不能安全駕駛動
    力交通工具罪。原審認被告罪證明確，予以論科，固非無見
    。惟被告前有事實欄所載之前科紀錄，甫於93年5 月27日執
    行完畢，此有臺灣高等法院被告全國前案紀錄表一份在卷可
    稽，其5 年內故意再犯本件有期徒刑以上之罪，係屬累犯，
    應依刑法第47條第1 項規定加重其刑等情，固經原判決敘明
    於理由欄，然原判決主文並未諭知累犯，於法自有未合，又
    被告經測得其呼氣酒精濃度為每公升高達1.03毫克，駕駛操
    控力欠佳，導致有行車不穩、蛇行及車身搖擺不定之現象，
    ，而為警攔檢時查獲，所生之危險性甚高，而原審因於判決
    主文中漏未為累犯之諭知，而僅判處被告罰金新臺幣8 萬元
    ，尚嫌略輕。從而，檢察官以原審未於主文為累犯之諭知並
    導致量刑過輕為由，提起上訴指摘原判決不當，為有理由，
    自應由本院將原判決撤銷改判。爰審酌被告於飲酒後，呼氣
    酒精濃度高達每公升1.03毫克，駕駛動力交通工具能力顯然
    不足之情形下，冒然駕駛汽車上路，對參與交通往來之人車
    均具高度危險性，毫不顧及自己與他人之安全，惟念其犯後
    已坦承犯行，態度尚佳等一切情狀，量處如主文第2 項所示
    之刑，並斟酌被告為國中肄業、目前待業中、經濟狀況為勉
    持（見警卷第6 頁受詢問人基本資料欄）等一切情狀，諭知
    易服勞役之折算標準，以資懲儆。
據上論斷，依刑事訴訟法第455 條之1 第1 項、第3 項、第369
條第1 項前段、第364 條、第299 條第1 項前段，第42條第3 項
前段、第47條第1 項、第185 條之3 ，刑法施行法第1 條之1 ，
判決如主文。
本案經檢察官靳隆坤到庭執行職務。
中    華    民    國    97    年    11    月    27    日
                    交通法庭  審判長法  官  簡志瑩
                                    法  官  呂明燕
                                    法  官  曾子珍
以上正本證明與原本無異。
不得上訴。
中    華    民    國    97    年    11    月    27    日
                                    書記官  王翌翔
附錄本案論罪科刑法條：
修正前中華民國刑法第185條之3
服用毒品、麻醉藥品、酒類或其他相類之物，不能安全駕駛動力
交通工具而駕駛者，處1 年以下有期徒刑、拘役或3 萬元以下罰
金。


司法院資訊處製作；財團法人民間司法改革基金會備份。
